【裁判字號】    90,易,2355
【裁判日期】    900831
【裁判案由】    竊盜
【裁判全文】
臺灣高雄地方法院刑事判決                          九十年度易字第二三五五號
    公  訴  人  臺灣高雄地方法院檢察署檢察官
    被      告  甲○○
右列被告因竊盜案件，經檢察官提起公訴（九十年度偵字第九八九六號），本院判決
如左：
    主  文
甲○○竊盜，累犯，處有期徒刑陸月，如易科罰金以參佰元折算壹日。
扣案之鑰匙壹支沒收。
    事  實
一、甲○○曾於民國八十四、八十五年間因竊盜等案件，經定應執行刑，於八十九年
    三月二十日假釋出監，而於九十年一月七日刑滿執行完畢。仍不知省悔，於九十
    年五月十五日下午三時許，在高雄市○○區○○街附近之公園旁，以其撿拾他人
    棄置後據為己有之鑰匙一支，下手竊取乙○○所有車號ＸＹ─五五七０號自用小
    客車，得手後留供己用，嗣於九十年五月十八日下午二時四十分許，為警在其高
    雄市○○區○○里○○街一一五巷二三號住處附近查獲該車而循線查知上情，並
    扣得上開被告行竊所用之鑰匙一支。
二、案經內政部警政署高雄港警所移送台灣高雄地方法院檢察署檢察官偵查起訴。
    理  由
一、訊據被告甲○○矢口否認有上開犯行，辯稱：該車並非伊行竊的，警訊時伊身體
    不適，警方告訴伊承認即可交保，伊才會於警、偵訊時坦承行竊，實際上並非伊
    所竊云云。惟查右開行竊事實，已據被告迭於警、偵訊時供承不諱，依其供述情
    節，就行竊之時、地及方法均供述綦詳，且互核一致，顯非虛構之詞；再者，證
    人即查獲警員丙○○亦到庭供證：查獲當日係依檢察官之搜索票執行搜索被告住
    處，本來是要查毒品，但在被告住處附近約十餘公尺發現系爭贓車，所以搜索時
    即問被告有否使用過該車，被告起初不承認，後來伊說要採指紋檢驗，被告才坦
    認行竊該車，並且承認扣案之鑰匙係其作案之工具，伊才予查扣等情明確，復有
    扣案之鑰匙一支足資佐證，被害人乙○○亦於警訊及本院訊問中指述上開車輛於
    右開時地失竊無訛，並有車輛竊盜、車牌失竊資料個別查詢報表─查詢車輛認可
    資料及贓物認領保管單各一紙附卷可稽，足徵被告於警、偵訊之自白核與事實相
    符，應堪信採。至被害人於警訊中指述：該車係於九十年五月十四日中午十二時
    左右失竊云云，與被告所供行竊時間有所出入，然其於本院訊問時已陳述：伊係
    於九十年五月十六日上午八時許發現該車失竊，之前伊有三、四天未開該車，警
    訊中所陳九十年五月十四日中午十二時左右失竊，是伊自行推測之時間，實際失
    竊時間伊不清楚等語明確，亦難以上開時間點之不符即遽予推論被告上開自白有
    瑕疵而不足採。綜上，被告所辯，洵屬事後迴護卸責之詞，委不足取。事證明確
    ，被告犯行堪予認定。
二、核被告所為，係犯刑法第三百二十條第一項之普通竊盜罪。被告於八十四、八十
    五年間因竊盜等案件，經定應執行刑，於八十九年三月二十日假釋出監，而於九
    十年一月七日刑滿執行完畢一情，有台灣高等法院被告全國前案紀錄表附卷可憑
    ，其於有期徒刑執行完畢後五年以內再犯本罪，應依累犯規定加重其刑。爰審酌
    被告素行不佳，犯罪後復執詞狡辯，顯無悔意，及其犯罪後被害人業已領回該車
    ，所生損害非鉅等一切情狀，量處如主文所示之刑，並諭知易科罰金之折算標準
    ，以資懲儆。另扣案之鑰匙一支，乃被告撿拾他人棄置後據為己有之物，且係供
    其本件犯罪所用，已據其於警、偵訊中供明，爰依刑法第三十八條第一項第二款
規定宣告沒收。
據上論斷，應依刑事訴訟法第二百九十九條第一項前段、刑法第三百二十條第一項、
第四十七條、第四十一條第一項、第三十八條第一項第二款，罰金罰鍰提高標準條例
第一條前段、第二條，判決如主文。
本案經檢察官楊慶瑞到庭執行職務。
中      華      民      國      九十      年      八    月    三十一    日
                                  臺灣高雄地方法院刑事第六庭
                                      法  官    趙  家  光
右正本證明與原本無異。
如不服本判決，應於判決送達後十日內，向本院提出上訴狀。
                                      書記官    龔      能
中      華      民      國      九十      年      八    月    三十一    日
中華民國刑法第三百二十條第一項
意圖為自己或第三人不法之所有，而竊取他人之動產者，為竊盜罪，處五
年以下有期徒刑、拘役或五百元以下罰金。


司法院資訊處製作；財團法人民間司法改革基金會備份。
